# 非同比例增资的合并报表处理？

提问人：lc33cs 时间：2015-06-01 09:50:29
母公司原持有子公司80%股权，现对子公司进行增资，但部分少数股东没有同比例增资，请问此种情况的合并报表处理是否参照母公司收购少数股东来抵消处理？谢谢。

回答人：chenyiwei
是的，按照控制权不变前提下的相对权益比例变动处理。母公司的增资金额和由此导致的在子公司权益中所享有份额的增量之间的差额在合并报表层面按权益性交易原则调整资本公积。